臺灣高等法院交通事件裁定　　　　　　　　　　　　九十三年度交抗字第六０四號
　　抗　告　人　甲○○
　　即受處分人
右抗告人因違反道路交通管理處罰條例案件，不服臺灣士林地方法院九十三年度交聲
字第五三一號，中華民國九十三年六月二十八日所為裁定（裁處機關文號：臺北市交
通事件裁決所北市裁三字第裁二二─Ｚ00000000號），提起抗告，本院裁定
如左：
    主      文
抗告駁回。
    理      由
一、受處分人甲○○於民國九十三年四月二十三日晚上九時二十八分，駕駛ＪＤ─九
    六六六號自用小客車，在國道一號公路泰山收費站，未依規定車道行駛，經內政
    部警政署國道公路警察局員警舉發，依道路交通管理條例第三十三條第一項規定
    處罰鍰三千元整，並依同條例第六十三條第一項第一款規定，記違規點數一點。
二、異議意旨略以：受處分人於九十三年四月二十三日之前天將ＪＤ─九六六六號自
    用小客車借予朋友使用，因朋友使用其剩餘回數票而未告知，致於進入國道一號
    公路南向泰山收費站收票處時，臨時找不到回數票，並非故意違規，應以勸導方
    式代替處罰等語。
三、原法院以：受處分人於前揭時地，未依管制規定，未持回數票而誤入回數票車道
    ，而遭警舉發未依規定車道行駛等情，為受處分人所不爭執。次查國道收費站前
    路段及收費站上方均有大型標誌指示收費車道，國道一號公路南向泰山收費站亦
    在進站前一點五公里處設有大型指示標誌，標示「小型車持回數票靠左，大型車
    靠右」字樣，且收費站上方設有大型橫向看板，清楚標示「回數票專用道」、「
    找零車道」，並於回數票車道豎立「不收現金」告示，此有內政部警政署國道公
    路警察局第一警察隊九十三年五月十七日公警國一交訴字第○九三○○○一○六
    五號函在卷可稽，受處分人辯稱其非故意違規，而不應處罰等語，尚有誤會。原
    處分機關認定違規事實明確，裁處受處分人罰鍰新臺幣三千元，及計違規點數一
    點，並無不當，認受處分人之異議為無理由，而予以駁回。
四、汽車駕駛人行駛於高速公路，而不遵管制規定者，處新臺幣三千元以上六千元以
    下罰鍰，道路交通管理條例第三十三條第一項定有明文；又汽車駕駛人有第三十
    三條第一項第一款之情形者，除依原條款處罰鍰外，記違規點數一點，亦為道路
    交通管理處罰條例第三十三條第一項、第六十三條第一項第一款分別所明訂。本
    件受處分人駕駛汽車行駛高速公路，預知將過收費站，復未事先備妥回數票，依
    指示標誌選擇行駛路線，其駕駛車輛確有違反首揭規定情事，至臻明確，原法院
    認裁處機關所為處分並無不當或違法，而駁回受處分人之異議，經核並無不當或
    違法。受處分人仍執陳詞，以其並非故意違反規定駕駛，且不知有該處罰規定云
    云，指摘原裁定不當而提起抗告，為無理由，應予駁回。
據上論斷，應依道路交通案件處理辦法第二十六條，刑事訴訟法第四百十二條裁定如
主文。
中    華    民    國      九十三      年      九      月     二十九     日
                            臺灣高等法院交通法庭
                                審判長法  官  許  國  宏
                                      法  官  洪  光  燦
                                      法  官  林  勤  純
右正本證明與原本無異。
本裁定不得再抗告。
                                      書記官  葉  瑩  庭
中    華    民    國      九十三      年      九      月     二十九     日
